Inventaris van het archief van het Grootboek Wederopbouw en het Grootboek Rijn- en Binnenvloot van het Ministerie van Financiën, 1940-1960 (1983)
Nationaal Archief, Den Haag
- GROOTBOEK WEDEROPBOUW, 1
  - TAAK, 1.2
    - In-, over- en afschrijvingen, 1.2.2
      - Inschrijvingen A en B, 1.2.2.1
        - Dossiers inschrijvingen A en B., 1941-1983; 75-3450; 3374 pakken
          - J 0946 - J 0965, 1405
          - J 0966 - J 0990, 1406
          - J 0991 - J 1010, 1407
          - J 1011 - J 1035, 1408
          - J 1036 - J 1055, 1409
          - J 1056 - J 1075, 1410
          - J 1076 - J 1100, 1411
          - J 1101 - J 1115, 1412
          - J 1116 - J 1140, 1413
          - J 1141 - J 1160, 1414
          - J 1161 - J 1185, 1415
          - J 1186 - J 1205, 1416
          - J 1206 - J 1225, 1417
          - J 1226 - J 1250, 1418
          - J 1251 - J 1275, 1419
          - J 1276 - J 1300, 1420
          - J 1301 - J 1325, 1421
          - J 1326 - J 1350, 1422
          - J 1351 - J 1375, 1423
          - J 1376 - J 1395, 1424
          - J 1396 - J 1415, 1425
          - J 1416 - J 1435, 1426
          - J 1436 - J 1465, 1427
          - J 1466 - J 1485, 1428
          - J 1486 - J 1510, 1429
          - J 1511 - J 1535, 1430
          - J 1536 - J 1555, 1431
          - J 1556 - J 1575, 1432
          - J 1576 - J 1600, 1433
          - J 1601 - J 1620, 1434
          - J 1621 - J 1645, 1435
          - J 1646 - J 1670, 1436
          - J 1671 - J 1700, 1437
          - J 1701 - J 1725, 1438
          - J 1726 - J 1750, 1439
          - J 1751 - J 1780, 1440
          - J 1781 - J 1805, 1441
          - J 1806 - J 1830, 1442
          - J 1831 - J 1855, 1443
          - J 1856 - J 1885, 1444
          - J 1886 - J 1905, 1445
          - J 1906 - J 1930, 1446
          - J 1931 - J 1965, 1447
          - J 1966 - J 1990, 1448
          - J 1991 - J 2020, 1449
          - J 2021 - J 2050, 1450
          - J 2051 - J 2080, 1451
          - J 2081 - J 2110, 1452
          - J 2111 - J 2135, 1453
          - J 2136 - J 2155, 1454
          - J 2156 - J 2180, 1455
          - J 2181 - J 2200, 1456
          - J 2201 - J 2230, 1457
          - J 2231 - J 2255, 1458
          - J 2256 - J 2290, 1459
          - J 2291 - J 2320, 1460
          - J 2321 - J 2345, 1461
          - J 2346 - J 2370, 1462
          - J 2371 - J 2390, 1463
          - J 2391 - J 2405, 1464
          - J 2406 - J 2425, 1465
          - J 2426 - J 2450, 1466
          - J 2451 - J 2475, 1467
          - J 2476 - J 2500, 1468
          - J 2501 - J 2525, 1469
          - J 2526 - J 2550, 1470
          - J 2551 - J 2580, 1471
          - J 2581 - J 2610, 1472
          - J 2611 - J 2640, 1473
          - J 2641 - J 2659, 1474
          - J 6001 - J 6011, 1475
          - K 0001 - K 0020, 1476
          - K 0021 - K 0040, 1477
          - K 0041 - K 0055, 1478
          - K 0056 - K 0070, 1479
          - K 0071 - K 0085, 1480
          - K 0086 - K 0095, 1481
          - K 0096 - K 0105, 1482
          - K 0106 - K 0115, 1483
          - K 0116 - K 0125, 1484
          - K 0126 - K 0145, 1485
          - K 0146 - K 0165, 1486
          - K 0166 - K 0185, 1487
          - K 0186 - K 0205, 1488
          - K 0206 - K 0225, 1489
          - K 0226 - K 0245, 1490
          - K 0246 - K 0265, 1491
          - K 0266 - K 0290, 1492
          - K 0291 - K 0310, 1493
          - K 0311 - K 0335, 1494
          - K 0336 - K 0355, 1495
          - K 0356 - K 0370, 1496
          - K 0371 - K 0385, 1497
          - K 0386 - K 0400, 1498
          - K 0401 - K 0415, 1499
          - K 0416 - K 0435, 1500
          - K 0436 - K 0450, 1501
          - K 0451 - K 0465, 1502
          - K 0466 - K 0485, 1503
          - K 0486 - K 0500, 1504
          - K 0501 - K 0515, 1505
          - K 0516 - K 0530, 1506
          - K 0531 - K 0545, 1507
          - K 0546 - K 0565, 1508
          - K 0566 - K 0575, 1509
          - K 0576 - K 0595, 1510
          - K 0596 - K 0615, 1511
          - K 0616 - K 0635, 1512
          - K 0636 - K 0660, 1513
          - K 0661 - K 0680, 1514
          - K 0681 - K 0700, 1515
          - K 0701 - K 0730, 1516
          - K 0731 - K 0745, 1517
          - K 0746 - K 0770, 1518
          - K 0771 - K 0785, 1519
          - K 0786 - K 0800, 1520
          - K 0801 - K 0820, 1521
          - K 0821 - K 0840, 1522
          - K 0841 - K 0860, 1523
          - K 0861 - K 0880, 1524
          - K 0881 - K 0905, 1525
          - K 0906 - K 0930, 1526
          - K 0931 - K 0950, 1527
          - K 0951 - K 0975, 1528
          - K 0976 - K 1000, 1529
          - K 1001 - K 1020, 1530
          - K 1021 - K 1045, 1531
          - K 1046 - K 1070, 1532
          - K 1071 - K 1090, 1533
          - K 1091 - K 1105, 1534
          - K 1106 - K 1120, 1535
          - K 1121 - K 1145, 1536
          - K 1146 - K 1165, 1537
          - K 1166 - K 1185, 1538
          - K 1186 - K 1210, 1539
          - K 1211 - K 1235, 1540
          - K 1236 - K 1255, 1541
          - K 1256 - K 1275, 1542
          - K 1276 - K 1295, 1543
          - K 1296 - K 1310, 1544
          - K 1311 - K 1330, 1545
          - K 1331 - K 1350, 1546
          - K 1351 - K 1375, 1547
          - K 1376 - K 1395, 1548
          - K 1396 - K 1410, 1549
          - K 1411 - K 1425, 1550
          - K 1426 - K 1450, 1551
          - K 1451 - K 1470, 1552
          - K 1471 - K 1490, 1553
          - K 1491 - K 1515, 1554
          - K 1516 - K 1540, 1555
          - K 1541 - K 1560, 1556
          - K 1561 - K 1580, 1557
          - K 1581 - K 1605, 1558
          - K 1606 - K 1630, 1559
          - K 1631 - K 1660, 1560
          - K 1661 - K 1680, 1561
          - K 1681 - K 1710, 1562
          - K 1711 - K 1730, 1563
          - K 1731 - K 1755, 1564
          - K 1756 - K 1780, 1565
          - K 1781 - K 1805, 1566
          - K 1806 - K 1830, 1567
          - K 1831 - K 1850, 1568
          - K 1851 - K 1875, 1569
          - K 1876 - K 1900, 1570
          - K 1901 - K 1925, 1571
          - K 1926 - K 1950, 1572
          - K 1951 - K 1975, 1573
          - K 1976 - K 2000, 1574
          - K 2001 - K 2020, 1575
          - K 2021 - K 2045, 1576
          - K 2046 - K 2070, 1577
          - K 2071 - K 2090, 1578
          - K 2091 - K 2110, 1579
          - K 2111 - K 2135, 1580
          - K 2136 - K 2155, 1581
          - K 2156 - K 2175, 1582
          - K 2176 - K 2195, 1583
          - K 2196 - K 2220, 1584
          - K 2221 - K 2245, 1585
          - K 2246 - K 2265, 1586
          - K 2266 - K 2290, 1587
          - K 2291 - K 2305, 1588
          - K 2306 - K 2325, 1589
          - K 2326 - K 2345, 1590
          - K 2346 - K 2365, 1591
          - K 2366 - K 2385, 1592
          - K 2386 - K 2410, 1593
          - K 2411 - K 2435, 1594
          - K 2436 - K 2460, 1595
          - K 2461 - K 2485, 1596
          - K 2486 - K 2510, 1597
          - K 2511 - K 2535, 1598
          - K 2536 - K 2560, 1599
          - K 2561 - K 2580, 1600
          - K 2581 - K 2600, 1601
          - K 2601 - K 2625, 1602
          - K 2626 - K 2650, 1603
          - K 2651 - K 2680, 1604
          - K 2681 - K 2705, 1605
          - K 2706 - K 2725, 1606
          - K 2726 - K 2745, 1607
          - K 2746 - K 2770, 1608
          - K 2771 - K 2790, 1609
          - K 2791 - K 2815, 1610
          - K 2816 - K 2835, 1611
          - K 2836 - K 2860, 1612
          - K 2861 - K 2890, 1613
          - K 2891 - K 2920, 1614
          - K 2921 - K 2945, 1615
          - K 2946 - K 2970, 1616
          - K 2971 - K 2995, 1617
          - K 2996 - K 3025, 1618
          - K 3026 - K 3050, 1619
          - K 3051 - K 3075, 1620
          - K 3076 - K 3095, 1621
          - K 3096 - K 3120, 1622
          - K 3121 - K 3145, 1623
          - K 3146 - K 3165, 1624
          - K 3166 - K 3185, 1625
          - K 3186 - K 3210, 1626
          - K 3211 - K 3235, 1627
          - K 3236 - K 3260, 1628
          - K 3261 - K 3280, 1629
          - K 3281 - K 3305, 1630
          - K 3306 - K 3325, 1631
          - K 3326 - K 3345, 1632
          - K 3346 - K 3370, 1633
          - K 3371 - K 3390, 1634
          - K 3391 - K 3415, 1635
          - K 3416 - K 3435, 1636
          - K 3436 - K 3455, 1637
          - K 3456 - K 3480, 1638
          - K 3481 - K 3500, 1639
          - K 3501 - K 3520, 1640
          - K 3521 - K 3540, 1641
          - K 3541 - K 3560, 1642
          - K 3561 - K 3585, 1643
          - K 3586 - K 3605, 1644
          - K 3606 - K 3630, 1645
          - K 3631 - K 3650, 1646
          - K 3651 - K 3670, 1647
          - K 3671 - K 3690, 1648
          - K 3691 - K 3715, 1649
          - K 3716 - K 3735, 1650
          - K 3736 - K 3755, 1651
          - K 3756 - K 3775, 1652
          - K 3776 - K 3800, 1653
          - K 3801 - K 3820, 1654
          - K 3821 - K 3840, 1655
          - K 3841 - K 3865, 1656
          - K 3866 - K 3880, 1657
          - K 3881 - K 3895, 1658
          - K 3896 - K 3905, 1659
          - K 3906 - K 3925, 1660
          - K 3926 - K 3960, 1661
          - K 3961 - K 3985, 1662
          - K 3986 - K 4005, 1663
          - K 4006 - K 4030, 1664
          - K 4031 - K 4050, 1665
          - K 4051 - K 4075, 1666
          - K 4076 - K 4090, 1667
          - K 4091 - K 4105, 1668
          - K 4106 - K 4125, 1669
          - K 4126 - K 4150, 1670
          - K 4151 - K 4180, 1671
          - K 4181 - K 4210, 1672
          - K 4211 - K 4235, 1673
          - K 4236 - K 4265, 1674
          - K 4266 - K 4290, 1675
          - K 4291 - K 4315, 1676
          - K 4316 - K 4340, 1677
          - K 4341 - K 4370, 1678
          - K 4371 - K 4395, 1679
          - K 4396 - K 4425, 1680
          - K 4426 - K 4450, 1681
          - K 4451 - K 4475, 1682
          - K 4476 - K 4500, 1683
          - K 4501 - K 4525, 1684
          - K 4526 - K 4550, 1685
          - K 4551 - K 4575, 1686
          - K 4576 - K 4600, 1687
          - K 4601 - K 4620, 1688
          - K 4621 - K 4640, 1689
          - K 4641 - K 4665, 1690
          - K 4666 - K 4685, 1691
          - K 4686 - K 4710, 1692
          - K 4711 - K 4740, 1693
          - K 4741 - K 4765, 1694
          - K 4766 - K 4800, 1695
          - K 6001 - K 6030, 1696
          - K 6031 - K 6060, 1697
          - K 6061 - K 6085, 1698
          - K 6086 - K 6115, 1699
          - K 6116 - K 6150, 1700
          - K 6151 - K 6175, 1701
          - K 6176 - K 6210, 1702
          - K 6211 - K 6245, 1703
          - K 6246 - K 6275, 1704
          - K 6276 - K 6305, 1705
          - K 6306 - K 6317, 1706
          - L 0001 - L 0025, 1707
          - L 0026 - L 0040, 1708
          - L 0041 - L 0055, 1709
          - L 0056 - L 0070, 1710
          - L 0071 - L 0090, 1711
          - L 0091 - L 0115, 1712
          - L 0116 - L 0135, 1713
          - L 0136 - L 0155, 1714
          - L 0156 - L 0175, 1715
          - L 0176 - L 0190, 1716
          - L 0191 - L 0205, 1717
          - L 0206 - L 0220, 1718
          - L 0221 - L 0235, 1719
          - L 0236 - L 0260, 1720
          - L 0261 - L 0285, 1721
          - L 0286 - L 0305, 1722
          - L 0306 - L 0320, 1723
          - L 0321 - L 0335, 1724
          - L 0336 - L 0350, 1725
          - L 0351 - L 0365, 1726
          - L 0366 - L 0385, 1727
          - L 0386 - L 0405, 1728
          - L 0406 - L 0425, 1729
          - L 0426 - L 0445, 1730
          - L 0446 - L 0460, 1731
          - L 0461 - L 0475, 1732
          - L 0476 - L 0490, 1733
          - L 0491 - L 0505, 1734
          - L 0506 - L 0520, 1735
          - L 0521 - L 0535, 1736
          - L 0536 - L 0555, 1737
          - L 0556 - L 0575, 1738
          - L 0576 - L 0595, 1739
          - L 0596 - L 0615, 1740
          - L 0616 - L 0635, 1741
          - L 0636 - L 0655, 1742
          - L 0656 - L 0675, 1743
          - L 0676 - L 0690, 1744
          - L 0691 - L 0715, 1745
          - L 0716 - L 0730, 1746
          - L 0731 - L 0750, 1747
          - L 0751 - L 0770, 1748
          - L 0771 - L 0790, 1749
          - L 0791 - L 0810, 1750
          - L 0811 - L 0835, 1751
          - L 0836 - L 0860, 1752
          - L 0861 - L 0880, 1753
          - L 0881 - L 0900, 1754
          - L 0901 - L 0925, 1755
          - L 0926 - L 0950, 1756
          - L 0951 - L 0975, 1757
          - L 0976 - L 1005, 1758
          - L 1006 - L 1030, 1759
          - L 1031 - L 1050, 1760
          - L 1051 - L 1070, 1761
          - L 1071 - L 1090, 1762
          - L 1091 - L 1115, 1763
          - L 1116 - L 1135, 1764
          - L 1136 - L 1160, 1765
          - L 1161 - L 1185, 1766
          - L 1186 - L 1215, 1767
          - L 1216 - L 1235, 1768
          - L 1236 - L 1260, 1769
          - L 1261 - L 1290, 1770
          - L 1291 - L 1310, 1771
          - L 1311 - L 1335, 1772
          - L 1336 - L 1360, 1773
          - L 1361 - L 1380, 1774
          - L 1381 - L 1400, 1775
          - L 1401 - L 1425, 1776
          - L 1426 - L 1440, 1777
          - L 1441 - L 1460, 1778
          - L 1461 - L 1480, 1779
          - L 1481 - L 1500, 1780
          - L 1501 - L 1525, 1781
          - L 1526 - L 1545, 1782
          - L 1546 - L 1565, 1783
          - L 1566 - L 1590, 1784
          - L 1591 - L 1615, 1785
          - L 1616 - L 1640, 1786
          - L 1641 - L 1665, 1787
          - L 1666 - L 1685, 1788
          - L 1686 - L 1705, 1789
          - L 1706 - L 1730, 1790
          - L 1731 - L 1750, 1791
          - L 1751 - L 1780, 1792
          - L 1781 - L 1805, 1793
          - L 1806 - L 1830, 1794
          - L 1831 - L 1860, 1795
          - L 1861 - L 1885, 1796
          - L 1886 - L 1905, 1797
          - L 1906 - L 1930, 1798
          - L 1931 - L 1970, 1799
          - L 1971 - L 1995, 1800
          - L 1996 - L 2035, 1801
          - L 2036 - L 2065, 1802
          - L 2066 - L 2100, 1803
          - L 2101 - L 2130, 1804
          - L 2131 - L 2160, 1805
          - L 2161 - L 2190, 1806
          - L 2191 - L 2215, 1807
          - L 2216 - L 2245, 1808
          - L 2246 - L 2265, 1809
          - L 2266 - L 2290, 1810
          - L 2291 - L 2320, 1811
          - L 2321 - L 2340, 1812
          - L 2341 - L 2360, 1813
          - L 2361 - L 2380, 1814
          - L 2381 - L 2405, 1815
          - L 2406 - L 2430, 1816
          - L 2431 - L 2455, 1817
          - L 2456 - L 2475, 1818
          - L 2476 - L 2500, 1819
          - L 2501 - L 2520, 1820
          - L 2521 - L 2545, 1821
          - L 2546 - L 2570, 1822
          - L 2571 - L 2590, 1823
          - L 2591 - L 2615, 1824
          - L 2616 - L 2630, 1825
          - L 2631 - L 2660, 1826
          - L 2661 - L 2690, 1827
          - L 2691 - L 2715, 1828
          - L 2716 - L 2740, 1829
          - L 2741 - L 2765, 1830
          - L 2766 - L 2795, 1831
          - L 2796 - L 2820, 1832
          - L 2821 - L 2845, 1833
          - L 2846 - L 2865, 1834
          - L 2866 - L 2895, 1835
          - L 2896 - L 2920, 1836
          - L 2921 - L 2950, 1837
          - L 2951 - L 2980, 1838
          - L 2981 - L 3010, 1839
          - L 3011 - L 3030, 1840
          - L 3031 - L 3045, 1841
          - L 3046 - L 3075, 1842
          - L 3076 - L 3100, 1843
          - L 3101 - L 3125, 1844
          - L 3126 - L 3150, 1845
          - L 3151 - L 3175, 1846
          - L 3176 - L 3200, 1847
          - L 3201 - L 3225, 1848
          - L 3226 - L 3250, 1849
          - L 3251 - L 3275, 1850
          - L 3276 - L 3300, 1851
          - L 3301 - L 3320, 1852
          - L 3321 - L 3345, 1853
          - L 3346 - L 3360, 1854
          - L 3361 - L 3380, 1855
          - L 3381 - L 3400, 1856
          - L 3401 - L 3420, 1857
          - L 3421 - L 3440, 1858
          - L 3441 - L 3460, 1859
          - L 3461 - L 3480, 1860
          - L 3481 - L 3510, 1861
          - L 3511 - L 3540, 1862
          - L 3541 - L 3570, 1863
          - L 3571 - L 3610, 1864
          - L 3611 - L 3640, 1865
          - L 3641 - L 3670, 1866
          - L 3671 - L 3687, 1867
          - M 0001 - M 0020, 1868
          - M 0021 - M 0040, 1869
          - M 0041 - M 0060, 1870
          - M 0061 - M 0075, 1871
          - M 0076 - M 0090, 1872
          - M 0091 - M 0110, 1873
          - M 0111 - M 0135, 1874
          - M 0136 - M 0155, 1875
          - M 0156 - M 0185, 1876
          - M 0186 - M 0210, 1877
          - M 0211 - M 0230, 1878
          - M 0231 - M 0260, 1879
          - M 0261 - M 0280, 1880
          - M 0281 - M 0305, 1881
          - M 0306 - M 0325, 1882
          - M 0326 - M 0340, 1883
          - M 0341 - M 0360, 1884
          - M 0361 - M 0380, 1885
          - M 0381 - M 0400, 1886
          - M 0401 - M 0420, 1887
          - M 0421 - M 0435, 1888
          - M 0436 - M 0460, 1889
          - M 0461 - M 0480, 1890
          - M 0481 - M 0500, 1891
          - M 0501 - M 0525, 1892
          - M 0526 - M 0545, 1893
          - M 0546 - M 0560, 1894
          - M 0561 - M 0580, 1895
          - M 0581 - M 0595, 1896
          - M 0596 - M 0610, 1897
          - M 0611 - M 0625, 1898
          - M 0626 - M 0645, 1899
          - M 0646 - M 0665, 1900
          - M 0666 - M 0685, 1901
          - M 0686 - M 0710, 1902
          - M 0711 - M 0730, 1903
          - M 0731 - M 0750, 1904
          - M 0751 - M 0770, 1905
          - M 0771 - M 0790, 1906
          - M 0791 - M 0810, 1907
          - M 0811 - M 0835, 1908
          - M 0836 - M 0855, 1909
          - M 0856 - M 0875, 1910
          - M 0876 - M 0890, 1911
          - M 0891 - M 0905, 1912
          - M 0906 - M 0925, 1913
          - M 0926 - M 0945, 1914
          - M 0946 - M 0970, 1915
          - M 0971 - M 0990, 1916
          - M 0991 - M 1015, 1917
          - M 1016 - M 1035, 1918
          - M 1036 - M 1060, 1919
          - M 1061 - M 1075, 1920
          - M 1076 - M 1095, 1921
          - M 1096 - M 1125, 1922
          - M 1126 - M 1140, 1923
          - M 1141 - M 1160, 1924
          - M 1161 - M 1180, 1925
          - M 1181 - M 1205, 1926
          - M 1206 - M 1230, 1927
          - M 1231 - M 1255, 1928
          - M 1256 - M 1275, 1929
          - M 1276 - M 1300, 1930
          - M 1301 - M 1325, 1931
          - M 1326 - M 1345, 1932
          - M 1346 - M 1365, 1933
          - M 1366 - M 1390, 1934
          - M 1391 - M 1410, 1935
          - M 1411 - M 1435, 1936
          - M 1436 - M 1455, 1937
          - M 1456 - M 1470, 1938
          - M 1471 - M 1495, 1939
          - M 1496 - M 1520, 1940
          - M 1521 - M 1545, 1941
          - M 1546 - M 1570, 1942
          - M 1571 - M 1590, 1943
          - M 1591 - M 1610, 1944
          - M 1611 - M 1635, 1945
          - M 1636 - M 1660, 1946
          - M 1661 - M 1680, 1947
          - M 1681 - M 1700, 1948
          - M 1701 - M 1725, 1949
          - M 1726 - M 1750, 1950
          - M 1751 - M 1770, 1951
          - M 1771 - M 1795, 1952
          - M 1796 - M 1820, 1953
          - M 1821 - M 1850, 1954
          - M 1851 - M 1875, 1955
          - M 1876 - M 1905, 1956
          - M 1906 - M 1930, 1957
          - M 1931 - M 1955, 1958
          - M 1956 - M 1980, 1959
          - M 1981 - M 2010, 1960
          - M 2011 - M 2040, 1961
          - M 2041 - M 2070, 1962
          - M 2071 - M 2095, 1963
          - M 2096 - M 2125, 1964
          - M 2126 - M 2145, 1965
          - M 2146 - M 2175, 1966
          - M 2176 - M 2195, 1967
          - M 2196 - M 2220, 1968
          - M 2221 - M 2250, 1969
          - M 2251 - M 2270, 1970
          - M 2271 - M 2300, 1971
          - M 2301 - M 2325, 1972
          - M 2326 - M 2350, 1973
          - M 2351 - M 2375, 1974
          - M 2376 - M 2400, 1975
          - M 2401 - M 2425, 1976
          - M 2426 - M 2445, 1977
          - M 2446 - M 2470, 1978
          - M 2471 - M 2490, 1979
          - M 2491 - M 2500, 1980
          - M 2501 - M 2525, 1981
          - M 2526 - M 2545, 1982
          - M 2546 - M 2570, 1983
          - M 2571 - M 2595, 1984
          - M 2596 - M 2620, 1985
          - M 2621 - M 2643, 1986
          - M 2644, 1987
          - M 2645 - M 2670, 1988
          - M 2671 - M 2695, 1989
          - M 2696 - M 2715, 1990
          - M 2716 - M 2730, 1991
          - M 2731 - M 2760, 1992
          - M 2761 - M 2790, 1993
          - M 2791 - M 2810, 1994
          - M 2811 - M 2835, 1995
          - M 2836 - M 2860, 1996
          - M 2861 - M 2880, 1997
          - M 2881 - M 2895, 1998
          - M 2896 - M 2910, 1999
          - M 2911 - M 2935, 2000
          - M 2936 - M 2955, 2001
          - M 2956 - M 2990, 2002
          - M 2991 - M 3010, 2003
          - M 3011 - M 3035, 2004
          - M 3036 - M 3060, 2005
          - M 3061 - M 3075, 2006
          - M 3076 - M 3090, 2007
          - M 3091 - M 3120, 2008
          - M 3121 - M 3145, 2009
          - M 3146 - M 3170, 2010
          - M 3171 - M 3185, 2011
          - M 3186 - M 3205, 2012
          - M 3206 - M 3235, 2013
          - M 3236 - M 3255, 2014
          - M 3256 - M 3275, 2015
          - M 3276 - M 3300, 2016
          - M 3301 - M 3320, 2017
          - M 3321 - M 3345, 2018
          - M 3346 - M 3370, 2019
          - M 3371 - M 3400, 2020
          - M 3401 - M 3425, 2021
          - M 3426 - M 3450, 2022
          - M 3451 - M 3475, 2023
          - M 3476 - M 3495, 2024
          - M 3496 - M 3510, 2025
          - M 3511 - M 3530, 2026
          - M 3531 - M 3550, 2027
          - M 3551 - M 3575, 2028
          - M 3576 - M 3600, 2029
          - M 3601 - M 3625, 2030
          - M 3626 - M 3640, 2031
          - M 3641 - M 3660, 2032
          - M 3661 - M 3680, 2033
          - M 3681 - M 3700, 2034
          - M 3701 - M 3720, 2035
          - M 3721 - M 3750, 2036
          - M 3751 - M 3775, 2037
          - M 3776 - M 3800, 2038
          - M 3801 - M 3820, 2039
          - M 3821 - M 3840, 2040
          - M 3841 - M 3865, 2041
          - M 3866 - M 3885, 2042
          - M 3886 - M 3905, 2043
          - M 3906 - M 3930, 2044
          - M 3931 - M 3955, 2045
          - M 3956 - M 3975, 2046
          - M 3976 - M 4000, 2047
          - M 4001 - M 4025, 2048
          - M 4026 - M 4050, 2049
          - M 4051 - M 4075, 2050
          - M 4076 - M 4100, 2051
          - M 4101 - M 4125, 2052
          - M 4126 - M 4150, 2053
          - M 4151 - M 4175, 2054
          - M 4176 - M 4200, 2055
          - M 4201 - M 4225, 2056
          - M 4226 - M 4250, 2057
          - M 4251 - M 4275, 2058
          - M 4276 - M 4300, 2059
          - M 4301 - M 4325, 2060
          - M 4326 - M 4350, 2061
          - M 4351 - M 4380, 2062
          - M 4381 - M 4415, 2063
          - M 4416 - M 4445, 2064
          - M 4446 - M 4471, 2065
          - N 0001 - N 0020, 2066
          - N 0021 - N 0035, 2067
          - N 0036 - N 0060, 2068
          - N 0061 - N 0075, 2069
          - N 0076 - N 0100, 2070
          - N 0101 - N 0120, 2071
          - N 0121 - N 0145, 2072
          - N 0146 - N 0160, 2073
          - N 0161 - N 0180, 2074
          - N 0181 - N 0200, 2075
          - N 0201 - N 0225, 2076
          - N 0226 - N 0245, 2077
          - N 0246 - N 0265, 2078
          - N 0266 - N 0285, 2079
          - N 0286 - N 0295, 2080
          - N 0296 - N 0315, 2081
          - N 0316 - N 0340, 2082
          - N 0341 - N 0360, 2083
          - N 0361 - N 0380, 2084
          - N 0381 - N 0405, 2085
          - N 0406 - N 0425, 2086
          - N 0426 - N 0445, 2087
          - N 0446 - N 0470, 2088
          - N 0471 - N 0490, 2089
          - N 0491 - N 0515, 2090
          - N 0516 - N 0545, 2091
          - N 0546 - N 0570, 2092
          - N 0571 - N 0590, 2093
          - N 0591 - N 0615, 2094
          - N 0616 - N 0635, 2095
          - N 0636 - N 0665, 2096
          - N 0666 - N 0690, 2097
          - N 0691 - N 0715, 2098
          - N 0716 - N 0735, 2099